臺灣苗栗地方法院刑事判決
111年度易緝字第21號
公  訴  人  臺灣苗栗地方檢察署檢察官
被      告  楊文政




上列被告因加重竊盜等案件，經檢察官提起公訴（110年度偵字
第7548號），被告於準備程序中就被訴事實為有罪之陳述，經告
知被告簡式審判程序之旨，於聽取當事人之意見後，本院裁定以
簡式審判程序審理，判決如下：
    主  文
楊文政犯竊盜罪，處有期徒刑伍月，如易科罰金，以新臺幣壹仟
元折算壹日。又犯侵入住宅竊盜罪，處有期徒刑拾月；未扣案之
犯罪所得新臺幣肆佰元沒收，於全部或一部不能沒收或不宜執行
沒收時，追徵其價額。
    犯罪事實及理由　　
一、本案除證據部分應增列「①被告楊文政於本院準備程序及審
    理時之自白（見本院易緝卷第93、96頁）、②臺灣高等法院
    被告前案紀錄表1 份」外，其餘犯罪事實及證據，均引用檢
    察官起訴書之記載（如附件）。
二、論罪科刑：
（一）核被告楊文政於起訴書犯罪事實欄一㈠所為，係犯刑法第3
      20條第1項之竊盜罪；於起訴書犯罪事實欄㈡所為，則係
      犯刑法第321條第1項第1款之侵入住宅竊盜罪。
（二）被告楊文政所犯上開2罪，犯意各別，行為互殊，應分論
      併罰。
（三）爰審酌被告楊文政前有多次竊盜、詐欺等前科紀錄，有臺
      灣高等法院被告前案紀錄表在卷足憑，足見其素行不佳，
      以其年富力壯，不思努力工作賺錢供其所需，在假釋期間
      犯下本件2次竊盜案，危害當地社會治安不小，犯後迄今
      尚未與告訴人成立民事和解，犯後能坦白承認，節省有限
      之司法資源，及據其向本院自述教育程度為國中畢業，曾
      從事吊車助手，與前妻生有1子等一切情狀，分別量處如
      主文所示之刑，及就得易科罰金部分，諭知易科罰金之折
      算標準，以資懲儆。
三、沒收：
（一）本案被告楊文政竊得之現金新臺幣4百元，因未經扣案，
      亦未返還告訴人鍾惠如，應依刑法第38條之1第1項、第3
      項之規定宣告沒收，於全部或一部不能沒收或不宜執行沒
      收時，追徵其價額。
（二）至被告楊文政竊得之車牌號碼000-000號普通重型機車，
      已由警方尋獲，交由被害人陳之云領回，有被害人陳之云
      之警詢筆錄在卷足憑（見偵卷第100頁）。另被告楊文政
      竊得之金項鍊2條、金手鍊2條、金戒指3只、金耳環1對、
      金箔1片，業經告訴人鍾惠如向本院聲請發還，由本院以1
      11年度聲字第570號裁定准予發還，並由告訴人鍾惠如領
      回，有告訴人鍾惠如出具之領據在卷足稽（見本院111年
      度聲字第570號卷第27頁）。以上之贓物既均合法發還被
      害人或告訴人，本院自不另為沒收或追徵之諭知，附此敘
      明。
四、本判決書係依刑事訴訟法第310條之2準用同法第454條第1、
    2項製作，僅記載當事人欄、主文、犯罪事實、證據名稱、
    應適用之法條，並以簡略方式為之，犯罪事實及證據部分並
    得引用檢察官起訴書之記載。　
據上論斷，應依刑事訴訟法第273條之1第1項、第299條第1項前
段、第310條之2、第454條，判決如主文。
本案經檢察官鄭葆琳、曾亭瑋提起公訴，檢察官吳宛真到庭執行
職務。
中　　華　　民　　國　  111 　 年　　11 　月　　24　　日
                  刑事第一庭  法　官　  柳章峰
以上正本證明與原本無異。　　　　　　　　　　　　　　　　如不服本判決應於收受判決後20日內向本院提出上訴書狀，並應敘述具體理由。其未敘述上訴理由者，應於上訴期間屆滿後20日內向本院補提理由書(均須按他造當事人之人數附繕本)「切勿逕送上級法院」。告訴人或被害人如對本判決不服者，應具備理由請求檢察官上訴，其上訴期間之計算係以檢察官收受判決正本之日期為準。　　　　　　　　　　　　　　　　　　　　　　
  　　　　　　　　　　　　　　書記官　　王祥鑫　　　　　
中　　華　　民　　國　　111 　年　　11　　月　　24　　日
論罪科刑法條：
中華民國刑法第320條
意圖為自己或第三人不法之所有，而竊取他人之動產者，為竊盜
罪，處5年以下有期徒刑、拘役或50萬元以下罰金。
意圖為自己或第三人不法之利益，而竊佔他人之不動產者，依前
項之規定處斷。
前二項之未遂犯罰之。

刑法第321條
犯前條第1 項、第2 項之罪而有下列情形之一者，處6月以上5年
以下有期徒刑，得併科50萬元以下罰金：
一、侵入住宅或有人居住之建築物、船艦或隱匿其內而犯之。
二、毀越門窗、牆垣或其他安全設備而犯之。
三、攜帶兇器而犯之。
四、結夥三人以上而犯之。
五、乘火災、水災或其他災害之際而犯之。
六、在車站、港埠、航空站或其他供水、陸、空公眾運輸之舟、
    車、航空機內而犯之。
前項之未遂犯罰之。

附件
臺灣苗栗地方檢察署檢察官起訴書　　
                                     110年度偵字第7548號
　　被　　　告　楊文政　男　41歲（民國00年0月00日生）
　　　　　　　　　　　　住新竹縣○○鎮○○路0段000巷00弄                          0號
                        居新竹縣○○市○○路00號4樓2室
                        (現另案在押於法務部矯正署苗栗看                          守所）
　　　　　　　　　　　　國民身分證統一編號：Z000000000號
上列被告因竊盜案件，業經偵查終結，認應提起公訴，茲將犯罪
事實及證據並所犯法條分敘如下：
　　　　犯罪事實
一、楊文政意圖為自己不法之所有，基於竊盜之犯意，分別為下
    列犯行：
(一)於民國110年9月15日7時許，在新竹縣○○鄉○○路0段000號前
    ，見陳之云所有車牌號碼000-000號普通重型機車停放該處
    無人看管，且鑰匙未拔，即逕將該機車發動駛離現場，而竊
    取該機車得手。
(二)於110年9月15日9時至10時許，騎乘上開竊得之車牌號碼000
    -000號普通重型機車，至鍾惠如位於新竹市○○區○○路0段000
    巷000號住處，詢問是否有人在家，見屋內無人回應且後門
    未上鎖，即逕由後門侵入該住宅，並竊取鍾惠如置於住處內
    之金項鍊2條、金手鍊2條、金戒指3只、金耳環1對、金箔1
    片及現金新臺幣（下同）400元，得手後騎乘上開機車離開
    現場。
(三)嗣經陳之云、鍾惠如發現遭竊後報警處理，在新竹市南門街
    建國公園旁尋獲陳之云失竊之上開機車1台（已發還），並
    經警比對楊文政涉犯另案竊盜案件之扣押物品，發現鍾惠如
    失竊之金項鍊2條、金手鍊2條、金戒指3只、金耳環1對、金
    箔1片，而悉上情。
二、案經鍾惠如訴由苗栗縣警察局竹南分局報告偵辦。
　　　　證據並所犯法條
一、上開犯罪事實，業據被告楊文政於警詢、偵查中均坦承不諱
    ，核與證人即被害人陳之云、證人即告訴人鍾惠如於警詢中
    之證述大致相符，並有苗栗縣警察局竹南分局搜索扣押筆錄
    、扣押物品目錄表、監視器畫面擷圖、現場照片、失竊金飾
    照片與扣案物品照片對照圖、車輛詳細資料報表、失車案件
    基本資料詳細畫面報表等在卷可稽，足認被告之自白與事實
    相符，其犯行堪以認定。
二、核被告犯罪事實一、（一）所為，係犯刑法第320條第1項之
    竊盜罪嫌；犯罪事實一、（二）所為，係犯刑法第321條第1
    項第1款之侵入住宅竊盜罪嫌。被告所犯上開各罪，犯意各
    別，行為互殊，請予以分論併罰。
三、臺灣苗栗地方法院110年易字第392號案件扣押之金項鍊2條
    、金手鍊2條、金戒指3只、金耳環1對、金箔1片，及未扣案
    之現金400元，均為被告本案犯罪所得，請依刑法第38條之1
    第1項之規定宣告沒收，倘於全部或一部不能沒收或不宜執
    行沒收時，請依同條第3項規定追徵其價額。
四、依刑事訴訟法第251條第1項提起公訴。
　　此　致
臺灣苗栗地方法院
中　　華　　民　　國　 110　　年　　11　　月　　22 　 日
　　　　　　　　　　　　　    檢察官　鄭葆琳
                                      曾亭瑋
本件證明與原本無異。
中　　華　　民　　國　 110  　年　　12  　月　  7     日
　　　　　　　　　　　　　　　書記官　范芳瑜